# 抵债资产减值准备

提问人：LJJ 佳 0411 时间：2022-01-13 13:22:21
请教大家，对于抵债资产的减值准备计提后是否可以转回呢？
①我们查看 1441 抵债资产账务处理显示“抵债资产发生减值的，可以单独设置“抵债资产跌价准备”科目，比照“存货跌价准备”科目进行处理。”
② 2005 银行抵债资产管理办法，也说可以转回
③但是，还有的说法是，执行新债务重组准则，抵债资产采用公允价值进行初始计量，抵债资产减值准备一经确认不得转回。

回答人：chenyiwei
抵债资产减值准备是可以转回的。
在执行 2017 年版新金融工具准则后，目前仍然“一经计提不得转回”的资产减值准备均为由《企业会计准则第 8 号——资产减值》所规范的非流动非金融资产减值，如长期股权投资（对子公司、合营企业或联营企业）、固定资产、无形资产、使用权资产、投资性房地产、商誉等。其他资产的减值准备在计提后，如后续导致当初计提减值准备的原因已经消失或缓解，导致其可收回金额回升的，可在原计提的减值准备范围内转回，增加抵债资产的账面价值。
《企业会计准则第 12 号——债务重组（ 2019 年修订）》仅规范债务重组完成时点的账务处理（包括抵债资产的初始计量），不规范抵债资产在取得后的后续计量问题。因此被审计单位以债务重组准则的规定作为不转回抵债资产减值准备的依据。